【裁判字號】    95,易,413
【裁判日期】    950330
【裁判案由】    贓物等
【裁判全文】
臺灣臺北地方法院刑事判決               95年度易字第413號
公  訴  人  臺灣臺北地方法院檢察署檢察官
被      告  甲○○
                    萬華第一戶政事務所）
上列被告因贓物等案件，經檢察官提起公訴（95年度偵緝字199
、200、201號），嗣因被告就被訴事實為有罪之陳述，經本院告
知簡式審判程序意旨，並聽取公訴人及被告之意見後，本院合議
庭裁定由受命法官獨任依簡式審判程序審理，判決如下：
    主  文
甲○○連續損壞他人之落地玻璃門、窗簾、化妝台鏡面、浴室內
燈泡、天花板、衣櫥門、自用小客車之後擋風玻璃、右前車門及
後側近行李箱之板金，足以生損害於他人，處有期徒刑肆月，如
易科罰金，以參佰元折算壹日；又收受贓物，處有期徒刑貳月，
如易科罰金，以參佰元折算壹日。應執行有期徒刑伍月，如易科
罰金，以參佰元折算壹日。
    事  實
一、甲○○於民國94年7 月間某日，因對其台北市中山區○○○
    路85巷39號2樓之11 租屋處之出租人乙○○不滿，竟基於毀
    損他人之物之犯意，當日以不詳工具（未扣案）接續損壞上
    址屋內乙○○所有之落地玻璃門、窗簾、化妝台鏡面、浴室
    內燈泡、天花板及衣櫥門等物（起訴書漏載窗簾、天花板及
    衣櫥門），足以生損害於乙○○；又於同年9月2 日上午8時
    50 分許，在台北市萬華區○○○路○段22號前，因酒後心情
    不好，與友人發生衝突，復承前毀損他人之物之概括犯意，
    持他人之木棍（未據扣案）接續損壞丙○○所有，停放於該
    處路邊停車格內之車號9686 -KD號自用小客車之後擋風玻璃
    、右前車門及後側近行李箱之板金等處，亦足以生損害於丙○○。另甲○○明知真實姓名年籍不詳、綽號「阿通」之成
    年男子，於94年10月11日下午2 時許在台北市○○○路、大
    理街附近所交付之車號DXF-5 96號輕型機車，係來源不明之
    贓物（上開輕型機車係周立蘭所有，於同年10月5 日19時許
    在台北市○○區○○街60巷74弄口遭竊），竟仍予收受作為
    代步之工具，嗣其於同年10月12日中午12時許，在台北市○○區○○路714 巷口，因騎乘上開機車違規左轉，為警攔檢
    查獲，始知悉上情。
二、案經乙○○、丙○○訴由台北市政府警察局萬華分局暨士林
    分局報告台灣台北地方法院檢察署檢察官偵查起訴。
    理  由
壹、程序方面：
    按本件被告甲○○所犯係死刑、無期徒刑、最輕本刑為3 年
    以上有期徒刑以外之罪，其於準備程序就前揭被訴事實為有
    罪之陳述，經受命法官告知簡式審判程序之旨，並聽取其與
    公訴人之意見後，本院認無不得或不宜改依簡式審判程序進
    行之處，爰依刑事訴訟法第273條之1第1項、 第284條之1，
    裁定本件由受命法官獨任進行簡式審判程序，合先敘明。
貳、實體方面：
一、訊據被告對於上揭犯罪事實均坦承不諱，核與告訴人乙○○
    、丙○○及被害人周立蘭之指述相符（見94年度偵字第1916
    9號卷第13頁、94年度偵字第19464號卷第14頁、95年度偵緝
    字第199號卷第41頁），並有毀損現場採證照片21 幀、搜索
    扣押筆錄、扣押物品目錄表、贓物認領保管單、車輛車牌（
    尋獲）證明單、通報單、查詢車輛認可資料、查獲車輛認可
    資料各乙份及採證照片6幀附卷可稽（見95偵緝字第199號卷
    第50至45頁、94年度偵字第19464號卷第19、21至25、 29至
    31頁），是依前述補強證據，足資擔保被告於本院審理時所
    為前開任意性自白具有相當程度之真實性，而得使本院確信
    被告前述自白與事實相符，揆諸刑事訴訟法第156條第1項「
    被告之自白，非出於強暴、脅迫、利誘、詐欺、違法羈押或
    其他不正之方法，且與事實相符者，得為證據」及第2項「
    被告之自白，不得作為有罪判決之唯一證據，仍應調查其他
    必要之證據，以察其是否與事實相符」規定，本院自得採為
    論科之依據。從而，本件事證明確，被告之犯行堪予認定，
    自應依法論科。
二、核被告所為，係犯刑法第349條第1項之收受贓物罪及同法第
    354條之毀損器物罪。被告分別損壞告訴人乙○○、丙○○
    所有如事實攔所示多樣物品之行為，時間、地點均各自密接
    ，目的同一，僅侵害同一法益，均應屬接續犯之實質上一罪
    。其於94年7月間、同年9月2日先後2次損壞他人之物之犯行
    ，時間緊接，方法相同，觸犯構成要件相同之罪，顯係基於
    概括犯意為之，為連續犯，應依刑法第56條規定，以一罪論
    ，並加重其刑。起訴書雖敘及被告先後2次犯行之犯意各別
    ，應予分論併罰云云，然按連續犯者，乃指行為人雖有數犯
    行，但其犯案初始，即有遇有機會便犯之概括犯意而言，查
    被告自承其先後2 次犯行均係在與他人發生爭執，心情不好
    之情況下所為（見本院卷第33頁背面），顯然被告於犯案初
    始，即有遇與他人發生爭執之機會便犯毀損他人器物之概括
    犯意，公訴意旨容有未洽。被告所犯上開2 罪，犯意各別，
    行為互異，應予分論併罰。爰審酌被告因租屋問題與告訴人
    乙○○發生爭執，不循合法途徑解決，竟以毀損方式為之，
    復因酒後心情不好，即以木棍破壞告訴人丙○○所有停放於
    路邊之車輛，致告訴人乙○○、丙○○受有財產上之損害，
    且貪圖一己私慾，而收受被害人周立蘭失竊之贓物，侵害他
    人之財產法益，自屬可議；惟考量其犯後坦承犯行，態度良
    好等一切情狀，分別量處如主文所示之刑，並定其應執行之
    刑暨諭知易科罰金之折算標準，以資懲儆。另被告供本件毀
    損犯行所用之木棍1 支，並未扣案，復無證據證明係被告所
    有，而扣案之鑰匙2 支，因與本件收受贓物犯行無關，均不
    予宣告沒收，附此敘明。
據上論斷，應依刑事訴訟法第273條之1第1項、 第299條第1項前
段，刑法第56條、第349條第1項、第354條、第51條第5款、第41
條第1項前段，罰金罰鍰提高標準條例第1條前段、第2 條，判決
如主文。
本案經檢察官鄭克盛到庭執行職務。
中    華    民    國    95    年    3     月    30    日
                  刑事第十三庭  法  官  鍾素鳳
以上正本證明與原本無異。
如不服本判決，應於送達後10日內，向本院提出上訴狀。
                                書記官  陳鳳瀴
中    華    民    國    95    年    3     月    31    日
附錄本判決論罪之法條：
刑法第354條
    毀棄、損壞前二條以外之他人之物或致令不堪用，足以生損
    害於公眾或他人者，處2年以下有期徒刑、拘役或500元以下
    罰金。
刑法第349條
    收受贓物者，處3年以下有期徒刑、拘役或500元以下罰金。
    搬運、寄藏、故買贓物或為牙保者，處5年以下有期徒刑、
    拘役或科或併科1千元以下罰金。
    因贓物變得之財物，以贓物論。


司法院資訊處製作；財團法人民間司法改革基金會備份。
